【裁判字號】    95,易,1833
【裁判日期】    950731
【裁判案由】    竊盜
【裁判全文】
臺灣臺中地方法院刑事判決              95年度易字第1833號
公  訴  人  臺灣臺中地方法院檢察署檢察官
被      告  乙○○
上列被告因竊盜案件，經檢察官提起公訴（九十五年度偵字第一
三二五０號），本院合議庭裁定進行簡式審判程序，判決如下：
    主    文
乙○○連續竊盜，累犯，處有期徒刑陸月，如易科罰金，以銀元
佰元即新臺幣玖佰元折算壹日。
    犯罪事實
一、乙○○前因竊盜案件，經本院分別以九十三年度豐簡字第八
    二０、三九六號判決各判處有期徒刑三月及六月，如易科罰
    金均以三百元折算一日確定，上開二罪嗣經本院裁定應執行
    有期徒刑八月，如易科罰金以三百元折算一日確定，於民國
    九十四年七月二日在監縮刑期滿執行完畢。詎仍不知悔改，
    因欠缺金錢花用，竟基於意圖為自己不法所有之概括犯意，
    在附表所示之時、地，連續徒手竊取甲○○所有如附表所示
    之銑鐵得手，並將之運往臺中縣烏日鄉○○路之某處資源回
    收場，賣予不知情之黃莉萍（另經檢察官為不起訴處分確定
    ）而換取現金。嗣於九十五年六月十七日凌晨四時十四分許
    ，乙○○實施附表編號四所示之竊盜犯行後，欲將竊得之銑
    鐵帶離現場之際，適為甲○○察覺有異，而報警前來當場查
    獲乙○○，並在其駕駛之車牌號碼五０八三－ＮＢ號自用小
    客車後車廂內，起出甲○○遭竊之銑鐵十五塊（共約一０五
    公斤，已發還甲○○領回），始悉上情。
二、案經臺中縣警察局烏日分局報請臺灣臺中地方法院檢察署檢
    察官偵查起訴。
    理    由
一、被告乙○○於準備程序中，先就上開犯罪事實為有罪之陳述
    ，且所犯係死刑、無期徒刑、最輕本刑為三年以上有期徒刑
    以外之罪，經本院合議庭依刑事訴訟法第二百七十三條之一
    第一項之規定，裁定由法官一人獨任進行簡式審判程序，先
    此敘明。
二、上開犯罪事實，業據被告乙○○於警詢及偵審中坦承不諱，
    核與證人即被害人甲○○於警詢時指證銑鐵遭竊及本案查獲
    經過相符，並有贓物認領保管單一份、照片六張附卷可稽，
    堪認被告前揭自白應屬實情。本案事證已臻明確，被告犯行
    至堪認定。
三、查被告行為後，刑法施行法業已修正，增訂第一條之一規定
    ：「中華民國九十四年一月七日刑法修正施行後，刑法分則
    編所定罰金之貨幣單位為新臺幣。九十四年一月七日刑法修
    正時，刑法分則編未修正之條文定有罰金者，自九十四年一
    月七日刑法修正施行後，就其所定數額提高為三十倍。但七
    十二年六月二十六日至九十四年一月七日新增或修正之條文
    ，就其所定數額提高為三倍」，是就現行刑法中，有關於罰
    金刑處罰之規定，即有比較新舊法之必要。本件被告所犯之
    普通竊盜罪法定刑中設有罰金刑之規定，經比較增訂之刑法
    施行法第一條之一與被告行為時之罰金罰鍰提高標準條例第
    一條前段、現行法規所定貨幣單位折算新臺幣標準第二條結
    果，二者規定適用之結果並無不同，此部分尚無新法或舊法
    較有利於被告之問題。又刑法第五十六條連續犯之規定，業
    於九十四年一月七日修正公布刪除，並於九十五年七月一日
    施行，則被告之犯行，因被告行為後新法業已刪除連續犯之
    規定，此刪除雖非犯罪構成要件之變更，但顯已影響行為人
    刑罰之法律效果，自屬法律有變更。而被告在特定期間內多
    次竊盜他人財物，符合舊法對於連續犯規定強調「概括犯意
    」及「罪名同一」之主、客觀要件，尚有論以裁判上一罪之
    餘地。但依新法對於上開反覆實施犯罪模式之對應處置，除
    合於「接續犯」或「包括一罪」之情形外，則僅能依數罪併
    罰之規定個別處斷。被告各次竊盜犯行於客觀上截然可分，
    尚不具時、空之密接性，而無「接續犯」規定之適用；又竊
    盜犯罪本質上亦不存在反覆實施之特性，立法者更無意將多
    次竊盜行為擬制為單一犯罪之獨立構成要件，亦與學說上「
    包括一罪」之定義有間。是以被告所為如依新法處斷，僅能
    將其個別竊盜行為論以數罪而併合處罰，依刑法第二條第一
    項之規定比較新舊法結果，自應適用較有利於被告之行為時
    法律即修正前刑法第五十六條論以連續犯（最高法院九十五
    年第八次刑事庭會議決議參照）。另被告於前案竊盜犯罪所
    處徒刑執行完畢後，五年以內故意再犯本件有期徒刑以上之
    罪，不論依修正前之刑法第四十七條，或修正後之刑法第四
    十七條第一項之規定，均構成累犯，新法既非較有利於被告
    ，仍應依刑法第二條第一項前段之規定，適用行為時即修正
    前刑法第四十七條之規定論以累犯。又被告犯罪時之刑法第
    四十一條第一項前段規定：「犯最重本刑為五年以下有期徒
    刑以下之刑之罪，而受六個月以下有期徒刑或拘役之宣告，
    因身體、教育、職業、家庭之關係或其他正當事由，執行顯
    有困難者，得以一元以上三元以下折算一日，易科罰金。」
    再被告行為時之易科罰金折算標準，修正前罰金罰鍰提高標
    準條例第二條（現已刪除）規定，就其原定數額提高為一百
    倍折算一日。則本件被告行為時之易科罰金折算標準，如以
    銀元三百元折算一日，經折算為新臺幣後，應以新臺幣九百
    元折算為一日。惟九十五年七月一日修正公布施行之刑法第
    四十一條第一項前段則規定：「犯最重本刑為五年以下有期
    徒刑以下之刑之罪，而受六個月以下有期徒刑或拘役之宣告
    者，得以新臺幣一千元、二千元或三千元折算一日，易科罰
    金。」被告所犯係得易科罰金之罪，經比較修正前後之易科
    罰金折算標準，以九十五年七月一日修正公布施行前之規定
    ，較有利於被告，則應依刑法第二條第一項前段，適用修正
    前刑法第四十一條第一項前段、修正前罰金罰鍰提高標準條
    例第二條等規定，定其折算標準。
四、核被告乙○○徒手竊取他人所有之財物，所為係犯刑法第三
    百二十條第一項之普通竊盜罪。又被告先後多次竊盜犯行，
    時間緊接，方法相同，觸犯構成要件相同之罪名，顯係基於
    概括犯意反覆為之，應依修正前刑法第五十六條連續犯之規
    定論以一罪，並依法加重其刑。查被告前因竊盜案件，經本
    院分別以九十三年度豐簡字第八二０、三九六號判決各判處
    有期徒刑三月及六月，如易科罰金均以三百元折算一日確定
    ，上開二罪嗣經本院裁定應執行有期徒刑八月，如易科罰金
    以三百元折算一日確定，於九十四年七月二日在監縮刑期滿
    執行完畢，有刑案資料查註紀錄表及臺灣高等法院被告前案
    紀錄表在卷可按，其受有期徒刑之執行完畢，五年內故意再
    犯本件法定本刑有期徒刑以上之罪，應依修正前刑法第四十
    七條論以累犯，並遞加重其刑。爰審酌被告不思憑恃己力獲
    致生活所需，竟率爾侵犯他人財產法益，價值觀念非無偏差
    ；且被告先前曾因竊盜案件入監服刑，猶未能深切體認此等
    犯行之危害性，重蹈覆轍，足徵被告品行並非端正，主觀違
    法意識亦值非難；惟念及被告於偵審期間均能坦承犯行，犯
    後態度尚非全無足取，再參以被告犯罪動機、手段、目的、
    竊取財物之經濟價值有限、具有國中畢業學歷之智識程度等
    一切情狀，量處如主文所示之刑，併諭知易科罰金之折算標
    準，以示懲儆。
據上論斷，應依刑事訴訟法第二百七十三條之一第一項、第二百
九十九條第一項前段，刑法第二條第一項前段、修正前刑法第五
十六條、刑法第三百二十條第一項、修正前刑法第四十七條、第
四十一條第一項前段，罰金罰鍰提高標準條例第一條前段、修正
前罰金罰鍰提高標準條例第二條，現行法規所定貨幣單位折算新
臺幣條例第二條，判決如主文。
本案經檢察官蔡雯娟到庭執行職務。
中    華    民    國    95    年    7     月    31    日
                  刑事第七庭    法  官  高文崇
以上正本證明與原本無異。
中    華   民     國    95    年    8     月     1    日
                                書記官  林淑慧
附錄本案論罪科刑法條：
刑法第三百二十條第一項
意圖為自己或第三人不法之所有，而竊取他人之動產者，為竊盜
罪，處五年以下有期徒刑、拘役或五百元以下罰金。
附表：
┌───┬─────┬───────┬────┬─────┐
│編號  │時間      │地點          │被害人  │財物      │
├───┼─────┼───────┼────┼─────┤
│ 1    │95年6月4日│臺中縣大肚鄉沙│甲○○  │銑鐵約400 │
│      │凌晨2時30 │田路三段888巷 │        │公斤（變賣│
│      │分許      │27號「銘煬金屬│        │得款約新臺│
│      │          │股份有限公司」│        │幣2600元）│
│      │          │前            │        │          │
│      │          │              │        │          │
├───┼─────┼───────┼────┼─────┤
│ 2    │95年6月9日│同上          │同上    │銑鐵約500 │
│      │凌晨3時許 │              │        │公斤（變賣│
│      │          │              │        │得款約新臺│
│      │          │              │        │幣3250元）│
├───┼─────┼───────┼────┼─────┤
│ 3    │95年6月14 │同上          │同上    │銑鐵約400 │
│      │日凌晨2時 │              │        │公斤（變賣│
│      │40分許    │              │        │得款約新臺│
│      │          │              │        │幣2600元）│
├───┼─────┼───────┼────┼─────┤
│ 4    │95年6月17 │同上          │同上    │銑鐵約105 │
│      │日凌晨3時 │              │        │公斤（價值│
│      │30分許    │              │        │據甲○○稱│
│      │          │              │        │約為新臺幣│
│      │          │              │        │1500元）  │
└───┴─────┴───────┴────┴─────┘


司法院資訊處製作；財團法人民間司法改革基金會備份。
